臺灣苗栗地方法院刑事判決　　　　　　　 93年度易字第739號
　　公　訴　人　臺灣苗栗地方法院檢察署檢察官
　　被　　　告　丁○○
　　　　　　　　　　　　巷4號.
上列被告因竊盜案件，經檢察官提起公訴（93年度偵字第3899、
4594號），及移送併案（94年度撤緩偵字第50號），本院依簡式
審判程序審理，判決如下：
    主  文
丁○○連續攜帶兇器，踰越牆垣，於夜間侵入有人居住之建築物
而竊盜，處有期徒刑拾壹月。扣案之鐵剪壹支，沒收。
    犯罪事實及理由
一、犯罪事實：
    丁○○基於意圖為自己不法所有之概括犯意，先後於：（一
    ）民國93年7 月30日9 時許，駕駛其所有車牌號碼Ｗ4 －19
    86號小客車，行經位於苗栗縣竹南鎮大埔里200 號之冠軍建
    材股份有限公司之工廠，踰越窗戶進入該工廠後，徒手竊取
    地上之電纜線1 捲（價值約新台幣15000 元），並將之置於
    該車之後車廂內離去。嗣於同年8 月3 日8 時40分許，丁○
    ○駕駛該車行經苗栗縣頭份鎮○○路與尖豐路口時，因交通
    違規事件經警攔查而查獲上情。（二）同年10月25日凌晨4
    時30分許之夜間，踰越位於苗栗縣公館鄉尖山村13鄰尖山32
    4 之1 號之中興紡織股份有限公司苗栗廠之圍牆而侵入有人
    觀上足供兇器使用之鐵剪1 支，剪斷工廠內變電箱之電纜線
    92公斤（價值約新台幣12000 元）而竊取之，得手後並將電
    纜線置於該工廠之手推車上準備搬運出廠，旋為該廠之勞工
    Ｊaro Ｂnphan Saiphbt 、Ｊansingtho Amporn發覺，並報
    告該廠主任甲○○，而於同日6 時許在工廠圍牆邊逮獲丁○
    ○，並報警處理；（三）同年12月19日13時25分許，至位於
    苗栗縣竹南鎮大厝里56之1 號協豐玻璃工廠後方，先爬樹登
    上工廠之屋頂，再踰越3 樓窗戶侵入工廠內，徒手竊得工廠
    內脫落於地之電纜線6 條（價值約新台幣100 元）。於同年
    月28日凌晨1 時許，復以相同方式侵入該工廠內，於著手搜
    尋財物之際，因發現保全人員王進毅駕車在工廠外巡邏，即
    先行躲藏後伺機逃逸，致未得逞，嗣經警按丁○○遺留在現
    場之車牌號碼4078─ＨＮ號自用小車車籍資料，而循線於苗
    栗縣頭份鎮○○路92巷停車場內查獲丁○○。
二、證據名稱：
  (一)被告於偵審中之自白。
  (二)扣案之鐵剪1支。
  (三)警察報告書1份、贓物認領保管單3紙、現場照片42張。
　(四)被害人乙○○、丙○○、甲○○及證人王進毅、Ｊaro Ｂ-
    nphan Saiphbt 、Ｊansingtho Amporn等之警詢筆錄各1 份
    ，被害人甲○○之偵訊筆錄1份。
三、核被告所為，就事實欄（一）、（三）部分，係犯刑法第32
    1 條第1 項第2 款之踰越安全設備竊盜罪；就事實欄（二）
    部分，係犯同條項第1 、2 、3 款之攜帶兇器，踰越牆垣，
    於夜間侵入有人居住之建築物竊盜罪。被告前後多次犯行，
    時間緊接、所犯係構成要件相同之罪名，顯係基於概括犯意
    反覆為之，為連續犯，應依刑法第56條規定論以情節較重之
    刑法第321 條第1 項第1 、2 、3 款之攜帶兇器，踰越牆垣
    ，於夜間侵入有人居住之建築物竊盜罪。又事實欄（二）部
    分，被告所竊得之電纜線已置於其實力支配之下，雖其尚未
    離開現場，仍屬犯罪既遂，公訴意旨認係未遂，顯有未洽。
    又事實欄（三）部分，被告踰越窗戶進入協豐玻璃工廠內竊
    盜，係犯刑法第321 條第1 項第2 款之加重竊盜罪，公訴意
    旨認被告係犯刑法第306 條第1 項無故侵入建築物罪、第32
    0 條第1 項竊盜罪，二者有牽連犯關係，從重之第320 條第
    1 項竊盜罪處斷云云，法律見解實有未當，業經蒞庭檢察官
    更正如上。再警方於93年12月28日凌晨5 時30分許在頭份鎮
    ○○路92巷停車場內查獲被告時，雖於其車內扣得手電筒、
    工具剪、割刀、美工刀、布手套等物，惟被告否認攜帶上開
    物品行竊，且亦無證據證明被告確有攜帶上開物品進入協豐
    玻璃工廠竊盜，故無從認定上開物品係供被告犯罪所用之物
    ，爰不予宣告沒收。均附此敘明。
四、爰審酌被告一再竊盜，本不宜輕縱，惟念其犯後坦承犯行，
    知所悔悟，態度良好，節省訴訟資源，且所竊得物品價值不
    高，總計僅約新台幣27100 元，對被害人造成之損害尚輕等
    一切情狀，併參酌檢察官之具體求刑1 年4 月實嫌過重，量
    處如主文所示之刑，以資懲儆。
五、本案事實欄（三）部分，雖經檢察官另以93年度偵字第4594
    號向本院提起公訴（業經本院以94年度易字第30號判決公訴
    不受理在案），惟與本案有連續犯關係，本院自應予一併審
    究，併此說明。
六、應適用之法條：
  (一)刑事訴訟法第273 條之1 第1 項，第299 條第1 項前段、第
    310條之2、第454條第1項。
  (二)刑法第56條、第321 條第1 項第1 、2 、3 款、第38條第1
    項第2 款。
七、如不服本件判決，應自判決送達之日起10日內，向本院提起
    上訴。
本案經檢察官郭靜文到庭執行職務。
中　　　華　　　民　　　國　　94　　年　　4　月　28   日
                         刑事第二庭    法  官  黃 怡 玲
以上正本證明與原本無異。
如不服本判決，應於判決送達後10日內向本院提出上訴狀（應抄
附繕本）。
                                       書記官  蘇 文 熙
中　　華　　民　　國　　94　　年　　4 　　月　　28　　日
附錄引用法條全文：
中華民國刑法第321條第1、2、3款
犯竊盜罪而有左列情形之一者，處六月以上、五年以下有期徒刑
：
一  於夜間侵入住宅或有人居住之建築物、船艦或隱匿其內而犯
    之者。
二  毀越門扇、牆垣或其他安全設備而犯之者。
三  攜帶兇器而犯之者。
